【裁判字號】    92,交抗,1
【裁判日期】    920226
【裁判案由】    因違反道路交通管理處罰條例聲明異議案件
【裁判全文】
福建高等法院金門分院交通事件裁定                    九十二年度交抗字第一號
    抗  告  人
    即受處分人  甲○○
右列抗告人因違反道路交通管理處罰條例聲明異議案件，不服福建金門地方法院九十
一年度交聲字第一四號中華民國九十一年十二月六日第一審裁定（原處分案號：金門
縣公路監理所金監裁字第裁三六｜Ｔ00000000號），提起抗告，本院裁定如
左：
    主  文
抗告駁回。
    理  由
一、抗告人抗告意旨略以：原審僅傳喚交通隊員出庭，單憑交通隊員之陳述即為裁定
    ，剝奪抗告人之權益；交通隊員可輕而易舉得知抗告人資料，其所稱當場將抗告
    人攔停才得知資料，原裁定據以認定抗告人在場，有失公允；而上開所指違規時
    間，抗告人當時在金門縣政府上班，並無駕車經過所指違規地點，爰請重新審理
    ，詳查後裁定抗告人無違規，以維權益云云。
二、按汽車駕駛人，行車速度，超過規定之最高時速，或低於規定之最低時速，或裝
    用測速雷達感應器者，處新臺幣一千二百元以上二千四百元以下罰鍰，道路交通
    管理處罰條例第四十條第一項定有明文。汽車駕駛人上開違規情形者，除依原條
    款處罰鍰外，並記違規點數一點，道路交通管理處罰條例第六十三條第一項第一
    款亦有明文。
三、經查：
（一）、本件抗告人甲○○，於九十一年七月二日下午十四時四十八分許，駕駛車號
        ＷＹ｜九五六七自小客車，行經金門縣金寧鄉○○○路后盤路段，經金門縣
        警察局員警許士顯、陳俊鵬以經濟部標準檢驗局檢定合格之雷達測速儀測得
        時速為八十六公里，超過該路段限速六十公里之規定，並依規定攔車當場製
        單舉發駕駛人甲○○，惟甲○○拒絕簽名等情，業據證人即當時處理本件違
        規事件之警員許士顯、陳俊鵬分別於原審及本院調查時到庭陳述明確（見原
        審九十一年十二月三日、本院九十二年二月十二日訊問筆錄），並有金門縣
        警察局舉發違反道路交通管理事件通知單影本一紙在卷可憑，顯見抗告人甲
        ○○確有右揭行車超速違規之事實。
（二）、抗告人甲○○雖指：原審僅傳喚交通隊員出庭，單憑交通隊員之陳述即為裁
        定，剝奪抗告人之權益，原裁定據以認定抗告人在場，有失公允云云。惟查
        ，抗告人甲○○於原審及本院調查時，經合法傳喚，均未到庭，其放棄到庭
        陳述，自不得指為剝奪其權益。又證人許士顯、陳俊鵬雖為當時處理本件違
        規事件之警員，惟既係親眼目睹本件違規事實，且業已當庭具結，其等所為
        之證言復無明顯之瑕疵可指，自非不得據為抗告人不利之認定。抗告人所指
        原裁定據以認定抗告人在場，有失公允云云，尚乏依據。
（三）、抗告人另指：上開所指違規時間，抗告人當時在金門縣政府上班，並無駕車
        經過所指違規地點云云。惟抗告人此部分所指，與上開證人許士顯、陳俊鵬
        於原審及本院結證情節不符，已難採信。經本院向金門縣政府函詢抗告人九
        十一年七月二日下午十四時四十八分在勤情形，金門縣政府以九十二年二月
        十九日函覆稱：黃員當時職掌負責支付課與金融機構間之支票遞送與零星採
        購，每日例行下午二點半至三點半間（視業務量多寡）外出遞送支票至土銀
        及郵局等語。上開函覆內容雖難直接據以認定抗告人當時確有行經前揭違規
        地點，惟亦可見抗告人於上開違規時間得以外出，並非全然在金門縣政府上
        班而未外出，自難以之為其有利之認定。
（四）、綜上所述，抗告人有於右揭時地行車超速違規之事實，至為顯然，原處分機
        關依道路交通管理處罰條例第四十條第一項、第六十三條第一項第一款之規
        定，裁處抗告人罰鍰新台幣一千九百元，並記違規點數一點，於法洵無不合
        。抗告人於原審聲明異議，原裁定認異議為無理由，而予駁回，經核亦無不
        當。抗告人抗告意旨以原審僅傳喚交通隊員出庭，單憑交通隊員之陳述即為
        裁定，剝奪抗告人之權益，原裁定據以認定抗告人在場，有失公允云云，為
        無理由。其所指：上開所指違規時間，抗告人當時在金門縣政府上班，並無
        駕車經過所指違規地點云云，亦難憑以認定。抗告人之抗告，為無理由，應
        予駁回。
四、據上論斷，應依道路交通案件處理辦法第二十六條，刑事訴訟法第四百十二條，
    裁定如主文。
中      華      民      國    九十二    年      二      月    二十六    日
                                福建高等法院金門分院刑事庭
                                    審判長法  官  陳  中  和
                                          法  官  詹  文  馨
                                          法  官  李  行  一
右正本證明與原本無異。
不得再抗告。
中      華      民      國    九十二    年      二      月    二十七   日
                                          書記官  李  麗  鳳


司法院資訊處製作；財團法人民間司法改革基金會備份。
